Inventaris van het archief van W. Geleynssen de Jongh [levensjaren 1594-1674], 1612-1648
Nationaal Archief, Den Haag
- Directeur van Compagnie's handel in Perzië. 1645-1647.
  - "Notitieboeck van verscheijde coopmanschappen per diversche schepen in Gamron ontfanghen ende vercoht.", 1646-1647; 222
    Voorheen inv.nr. 295*
    Hierin ook opgaven over 1640-1643 (zie nummer 222).
  - "Dieverse copyen corte facturen ende prijscouranten concerneerende den handel van Souratte en Parsia mitsgaders een copia-missive door d' E. Heer Paulus Croocq in dato 20 januari 1644 aen de heer van Saane naer Wingurlaa geschreven.", 296; 1 stuk
  - Prijscouranten van koopmanschappen te Bassora en Sieras., 1645 september 25 en (1645?); 296A; 1 omslag
  - Cognossementen van goederen door verschillende schippers te Gamron ingeladen., 1645 juni 27-1646 mei 14; 297; 1 omslag
  - Cognossement van den schipper van het schip Delffshaven wegens contanten en goederen door hem uit Bassora medegenomen naar Gamron (bis)., 1645 september 25; 297A; 1 omslag
  - Copie-Specificatie van de contanten en goederen door Dircq Sarcerius, Gillis van Dulcken en Nicolaes van der Cappen op het schip Delffshaven uit Bassora medegenomen naar Gamron., 1645; 297B; 1 stuk
  - "Notitie van de Moorsche ende Beniaense vrachtgoederen geladen in 't oorloochsjacht Reijnsburch naer Gamron., 297C; 1 stuk
  - Verklaring van de "muijlitiers" wegens een hoeveelheid ruwe zijde door hen ontvangen om aan Wollebrand Geleynssen de Jongh te Bandaer af te geven., 298; 1 stuk
  - Copie-Negotiejournaal gehouden in het schip De Vreede en op het comptoir Gamron., 1645 mei 1-1646 april 30; 243
    Voorheen inv.nr. 298*
    Hierin ook een copie-negotieboek van het comptoir Gamron over 1642-1643 te vinden in 243.
  - Copie-Negotiegrootboek van het comptoir Gamron., 1645 mei 1-1646 april 30; 241
    Voorheen inv.nr. 298**
    Hierin ook een copie-negotiejournaal van het comptoir Gamron over 1642-1643 te vinden in nummer 241.
  - Schuldbekentenis van Geleijn Jochemsz. te Gamron aan Ramsie, makelaar van de Compagnie, wegens een te leen opgenomen geldsom., 1646 februari 9; 299; 1 stuk
    Achterop een verklaring omtrent de voldoening van deze schuld.
  - Schuldbekentenis wegens een geldsom door den assistent Geleijn Jochemsz. te Spahan te leen opgenomen van Willem Bastijnck., 1643 december 15; 299A; 1stuk
    Uit een aanteekening op de achterzijde blijkt dat de schuld door Geleynssen den 10 maart 1647 is afgedaan.
  - Copie-Acte waarbij Nicolaes Verburgh door Gouverneur-Generaal en Raden wordt aangesteld tot directeur van Compagnie's handel in Perzië ter vervanging van Wollebrand Geleynssen de Jongh., 1646 september 1; 299B; 1 stuk
  - Inventarissen van de koopmanschappen, uitstaande schulden en verdere Compagniesbezittingen door Wollebrand Geleynssen de Jongh overgedragen aan Nicolaes Verburch en Dircq Sarcerius., 1647 mei 1; 300; 1 omslag
  - Aanteekeningen omtrent het voorgevallene op het schip Delffshaven gedurende de reis van Gamron naar Batavia., 1647 mei 29-1647 october 14; 300A; 1 stuk
  - Specificatie van de uitgaven voor verversching enz. ten behoeve van het schip Delftshaven gedaan te Gamron., 1647 mei 1-1647 mei 31; 300B; 1 stuk
- Verblijf te Batavia. 1647-1648
  - Brief aan Wollebrand Geleynssen de Jongh uit Mazulipatnam van Pieter Sijme., 1647 october 18; 301; 1 stuk
- Kommandeur der retourvloot. 1648.
  - Resolutiën van den Breeden Raad der retourvloot. (Fragment)., 1648 maart 17-1648 maart 20; 302; 1 stuk.
  - Copieboek van brieven van Wollebrand Geleynssen de Jongh uit het retourschip De Walvis., 1648 maart-1648 juli 31; 303; 1 deel
    Achterin ook een brief van Geleynssen aan den Gouverneur-Generaal Cornelis van der Lijn na zijn terugkomst in het Vaderland van 14 september 1648.
  - Brieven aan Wollebrand Geleynssen de Jongh:, 304-305
    - uit het schip Nieuw Delff van Isaacq de Jongh en Dirick Schouten. 1648 mei 23-1648 juni 6, 304; 1 omslag
    - van de Kamer Amsterdam. 1648 mei 28, 305; 1 stuk
  - Brieven aan Nicasius de Hooghe, opperkoopman op Formosa, van Jan Dirckz. Galen te Amsterdam, Johan van Linga te Zwolle, J. van Elseracq te Delft, Paul de Hooghe te ? en Johan vanden Eijnde te Amsterdam., 1645 september 12-1647 april 29; 306; 1 omslag
    Blijkens den brief van Isaacq de Jongh aan Geleynssen van 23 mei 1648 is de Hooghe op het retourschip West-Vriesland overleden. Zijn nagelaten papieren paieren zullen daarop door Geleynssen als kommandeur der retourvloot in bezit zijn genomen.
  - Verhaal van het voorgevallene aan de Kaap en op St. Helena tijdens het verblijf van de retourvloot aldaar in 1648, opgesteld door een ongenoemd schepeling., 307; 1 stuk
  - Monsterrollen van de schepen der retourvloot, opgemaakt op de reede van St. Helena., 1648 mei 3-4; 307A; 1 omslag
  - "Memorie vant gunt den E. Directeur Wolbrant Geleynssen ten behoeve van 't schip d'Walvis uut eygen cassa gedisbourcheert heefft.", 308; 1 stuk.
- Varia.
  - Dagregister gehouden op het schip Zierikzee gedurende de reis van Rammekens naar Indië., 1619 december 27-1620 november 16; 309; 1 stuk
  - Copie-Instructie van de Kamer Amsterdam voor de naar Indië bestemde schepen De Vrede en De Witte Beer., 1621 september 24; 310; 1 stuk
  - Resolutie genomen door den Raad der schepen van defensie onder bevel van Jacob Dedel ter reede van Goa., 1623 januari 5; 2
    Voorheen inv.nr. 310*
  - Resolutiën genomen op het schip Heusden ter reede van Herry en Mokka., 1623 maart 2-1623 april 22; 2
    Voorheen inv.nr. 310**
  - Copie-Brief van den Gouverneur-Generaal Jan Pieterszoon Coen aan den koning van Ternate., 1629 januari 6; 311; 1 stuk
  - Copie-"Discours ofte loopreden over de peupelatie (kolonisatie) van Nederlants Indiën" aan de Bewindhebbers aangeboden door Josaphat Geerdinck., 1633 october 20; 28
    Voorheen inv.nr. 311*
  - Resolutie genomen op het schip Nieuw Amsterdam ter reede van Souali., 1633 december 8; 2
    Voorheen inv.nr. 311**
  - Resolutie genoemn op het schip Utrecht ter reede van Souali., 1633 december 31; 2
    Voorheen inv.nr. 311***
  - Copie-Vonnis van den Breeden Raad der retourvloot over negen schepelingen die getracht hadden het schip Prins Hendrick af te loopen., 1636 maart 29; 312; 1 stuk
  - Copie-Contract tusschen Gouverneur-Generaal en Raden en den koning en de mindere hoofden van Hitoe op Amboina., 1637 juni 1; 313; 1 stuk
  - Copie-Brieven van de Zeventien en (de Kamer Amsterdam?) aan Gouverneur-Generaal en Raden., 1639 october 22-1639 december 12; 314; 1 omslag
  - Copie-Brieven uit het schip Nieuw-Haarlem, liggende in de zuidoosthaven van Mauritius, aan Gouverneur-Generaal en Raden van Adriaan Tonneman, schipper, en Cornelis Janssen Silvius, opperkoopman op dien bodem. Mer copie-antwoord aan Silvius., 1641 mei 6-1641 augustus 28; 315; 1 omslag
  - Copie-Instructie van Paulus Croocq, directeur te Soeratte, voor den koopman Jan de Bruijn en den Raad gaande met het schip Het Vliegend Hart uit Souali's kom naar Mokka., 1642 februari 18; 316; 1 stuk
  - Brievenboek van Claes Cornelissen (Blocq), bevattende copieën van brieven door hem verzonden en ontvangen, van brieven door anderen aan Gouverneur-Generaal enz. geschreven, van het dagregister (door hem?) gehouden te Wingurla en Ragibad. (Gefolieerd 200-238, 265-267.), 317; 1 omslag
  - "Verscheyde copie-missiven door diverse persoonen soo van als naer Winguerla mitsgaders uijt Goa naer de (onder bevel van Claes Cornelissen Blocq staande) vloot gesonden.", 1642 februari 22-1643 october 7; 318; 1 stuk
  - "Copie-brieffboeck gehouden door den E. Commandeur Claes Cornelissen Block....in Wingurla als voor de bhare van Goa.", 1642 mei 9-1643 october 25; 319; 1 deel
  - Copie-doodvonnis van den Extra-ordinaris Raad van Indië Joost Schouten., 1644; 320; 1 stuk
  - Copieboek van brieven uit het schip Rijnsburch "door den Commandeur (Claes Cornelissen) Blocq aen verscheijde persoonen en diversche plaetsen gesonden.", 1645 april 18-1645 mei 16; 321; 1 deel
  - Paspoort van de Staten-Generaal voor het schip van Gaspar Pacheco en eenige andere Portugeesche kooplieden gedurende zijn reis naar Indië en terug. Met twee copieën., 1643 februari 3; 322; 1 omslag
  - Copie-Brief uit het schip Amboyna geschreven aan den koning van Parcatty op de kust van Malabaar door ?., 1644 januari 30; 323; 1 stuk
  - Copie-Brief van Adriaen van der Burch uit Formosa aan Pieter Antonissen Overtwaeter., 1644 juli; 324; 1 stuk
  - Factuur van het zilver door Johan van Elseracq te Desima met het schip De Zwarte Beer afgezonden aan François Caron te Formosa., 1644 october 15; 325; 1 stuk
  - Copie-Instructie voor den koopman Maertijn Poortmans, gaande van Wingurla als afgazant naar het hof van Visiapoer tot het overbrengen van geschenken aan den hertog Mustapchan., 1644 november 29; 326; 1 stuk
  - Extract-Brief van de Zeventien "opt vysiteren van de scheepen naer 't Vaderlant gaende.", ongedateerd; 327; 1 stuk
  - Aanteekeningen (van Wollebrand Geleynssen de Jongh) over het eiland Andgoman in de Mayottes of Comoren., 28
    Voorheen inv.nr. 327*
  - Copie-Vertoog door Wollebrand Geleynssen de Jongh op last van Gouverneur-Generaal en Raden ingediend over de minst kostbare en meest dienstige wijze om de Molukken te behouden., 28
    Voorheen inv.nr. 327**
  - "Notitie van 22 stucx juweelen, wadt deselve volgens d'Batavische factura monteeren ende hoeveel van 10 stucx die aen Mirmosa vercocht zijn geprocedeert is"., 328; 1 stuk
  - Specificatie van de onkosten gevallen op koopmanschppen naar Nederland en Batavia verzonden uit ?, 329; 1 stuk
  - Rekening van debet en credit van het comptoir ?, 330; 1 stuk